【裁判字號】    95,訴,67
【裁判日期】    950517
【裁判案由】    違反毒品危害防制條例
【裁判全文】
臺灣新竹地方法院刑事宣示判決筆錄    95年度訴字第67號
聲  請  人  臺灣新竹地方法院檢察署檢察官
被      告  甲○○
指定辯護人  本院公設辯護人乙○○
上列被告因違反毒品危害防制條例案件，檢察官提起公訴（九十
四年度毒偵字第二二四六號）及移送併案審理（九十五年度速偵
字第四一號、九十五年度毒偵字第三三０、三七四號）後，聲請
改依協商程序而為判決，本院於中華民國九十五年五月十七日下
午四時，在本院刑事第九法庭宣示判決，出席職員如下：
法官起立朗讀判決主文、犯罪事實要旨、處罰條文、附記事項，
及告以上訴限制、期間並提出上訴狀之法院，且諭知記載其內容
：
一、主  文：
    甲○○連續施用第一級毒品，累犯，處有期徒刑壹年月，
    扣案之第一級毒品海洛因壹包（淨重零點壹陸公克，空包裝
    重零點壹玖公克），沒收銷燬之，殘渣袋壹個、注射針筒肆
    支，均沒收之。
二、犯罪事實要旨：
（一）甲○○前因違反毒品危害防制條例案件，經本院判處應執
      行有期徒刑一年四月，於民國九十四年四月二日縮刑期滿
      執行完畢。
（二）其曾因施用毒品案件，經本院以八十七年度毒聲字第四號
      裁定送勒戒處所觀察、勒戒後，認無繼續施用毒品之傾向
      ，經臺灣新竹地方法院檢察署檢察官以八十七年度偵字第
      三一八四號為不起訴處分確定。又因施用毒品案件，經本
      院以八十七年度毒聲字第九五○號裁定送勒戒處所觀察、
      勒戒，嗣經觀察、勒戒後，認有繼續施用毒品傾向，再經
      本院以八十八年度毒聲字第四二號裁定令入戒治處所施以
      強制戒治一年，同時其此次犯行並經公訴人起訴，而經本
      院竹東簡易庭以八十八年度竹東簡字第一七號判決判處有
      期徒刑五月確定。其強制戒治部分，嗣執行屆滿三個月，
      經評定戒治成效合格，而經本院以八十八年度毒聲字第一
      五三二號裁定停止強制戒治，所餘戒治期間交付保護管束
      ，並於八十八年八月三十日出所。惟其復於保護管束期間
      ，因再度施用毒品，經本院以八十九年度易字第三三八號
      刑事判決判處有期徒刑六月確定，並經本院以八十八年度
      毒聲字第二五八三號裁定撤銷停止戒治，令入戒治處所施
      以強制戒治，並於八十九年五月十一日執行期滿，翌日出
      監。甲○○再因施用毒品案件，經本院以九十一年度毒聲
      字第一００五號裁定定令入戒治處所施以強制戒治一年，
      刑責部分並經本院以九十一年訴字第六九七號判決判處有
      期徒刑應執行有期徒刑一年四月確定，強制戒治部分並於
      九十二年十二月一日執行完畢，翌日出監。
（三）詎甲○○其仍未戒除毒癮，於前開強制戒治執行完畢釋放
      後五年內，復基於施用第一級毒品海洛因之概括犯意，於
      九十四年十月十三日某時起至九十五年三月底某日某時止
      ，在新竹縣北埔鄉某處及其他不定之不詳處所，以針筒注
      射之方式，二至三天施用一次之頻率，連續非法施用第一
      級毒品海洛因多次。嗣分別於(1)九十四年十月十四日十時
      二十五分許，為警在其位於新竹縣北埔鄉○○村○鄰○○
      街四七號住處查獲，並扣得其所有供施用第一級毒品海洛
      因所用之毒品殘渣袋一個（九十四年度保管字第二二二六
      號）；(2)九十五年一月四日二十一時許，在新竹縣竹東鎮
      ○○路○段彰化銀行前因騎乘贓車為警攔停而查獲，並在
      車內置物箱內扣得其所有供施用第一級毒品海洛因所用之
      注射針筒一支（九十五年度保管字第三二二號）；(3)九十
      五年一月二十五日十六時四十分許，在新竹縣竹東鎮○○
      路○段一四五號，因至該處竊盜為警查獲，並在其身上扣
      得其所有供施用第一級毒品海洛因所用之注射針筒二支（
      九十五年度保管字第三六六號）；(4)九十五年二月六日十
      七時許，在新竹縣竹東鎮○○路一六五巷處因騎乘無牌照
      機車為警攔停查獲，並扣得其所有之第一級毒品海洛因一
      包淨重０點一六公克（空包裝重０點一九公克）、其所有
      供施用第一級毒品海洛因所用之注射針筒一支（九十五年
      度保管字第五０六號）。經警採集尿液送驗結果，均呈鴉
      片類陽性反應，因而查悉上情。
三、處罰條文：
    毒品危害防制條例第十條第一項、第十八條第一項前段。
四、協商判決除有刑事訴訟法第四百五十四條之四第一項第一款
    於本訊問程序終結前，被告撤銷協商合意或檢察官撤回協商
    聲請者；第二款被告協商之意思非出於自由意志者；第四款
    被告所犯之罪非第四百五十五條之二第一項所定得以協商判
    決者；第六款被告有其他較重之裁判上一罪之犯罪事實者；
    第七款法院認應諭知免刑或免訴、不受理者情形之一，及違
    反同條第二項「法院應於協商合意範圍內為判決；法院為協
    商判決所科之刑，以宣告緩刑或二年以下有期徒刑、拘役或
    罰金為限」之規定者外，檢察官與被告均不得上訴。
五、附註事項：併辦之臺灣新竹地方法院檢察署九十五年度速偵
    字第四一號部分，被告尿液送驗結果，除呈鴉片類毒品陽性
    反應外，亦呈安非他命類毒品陽性反應一節，有臺灣檢驗科
    技股份有限公司九十五年二月三日出具之濫用藥物尿液檢驗
    報告一紙附於本院卷可查，惟此部分並未經偵查起訴，非在
    本案審理範圍內，附此敘明。
六、如有前項得上訴之情形，得自收受宣示判決筆錄送達之日起
    十日內，向本院提出上訴書狀，上訴於第二審法院。
中    華    民    國    95    年    5     月    17    日
                    刑事第五庭
                                   書  記  官  蕭 惠 婷
                                   審判長法官  楊 麗 文
以上正本證明與原本無異。
中    華    民    國    95    年    5     月    17    日
                                   書  記  官  蕭 惠 婷
附錄本案論罪科刑法條全文：
毒品危害防制條例第10條
施用第一級毒品者，處六月以上五年以下有期徒刑。
施用第二級毒品者，處三年以下有期徒刑。


司法院資訊處製作；財團法人民間司法改革基金會備份。
